行　政　法　院　裁　定　　　　　　　　　　　　　　八十八年度裁字第六五八號
　　再 審原 告　鉅烽水電工程有限公司
　　代　表　人　甲○○
　　再 審被 告　花蓮縣稅捐稽徵處
右聲請人因營業稅事件，對本院中華民國八十七年十月九日八十七年度判字第二○三
二號判決聲請再審。本院裁定如左︰
　　主  文
再審之訴駁回。
　　理  由
按再審案件於再審判決後，當事人不得仍以同一事實理由，對原判決提起再審之訴（
參照本院四十四年裁字第二七號判例）。蓋以提起再審之訴，依行政訴訟法第三十三
條準用民事訴訟法第五百零一條第一項第四款規定，應表明再審理由及關於再審理由
並遵守不變期間之證據。所謂表明再審理由，須指明原判決有如何合於行政訴訟法第
二十八條各款所定再審事由之具體情事，始為相當。倘對再審案件之判決重行提起再
審之訴，所為主張悉於前一訴訟程序中提出，為原判決所不採，則以同一原因事實重
行對原判決提起再審之訴，無新的事實理由，無異未表明再審理由之具體情事，則其
僅泛引行政訴訟法第二十八條各款，自非合法，毋庸命補正，應逕以裁定駁回之。本
件再審原告前因申請營業稅退稅事件提起行政訴訟，經本院八十七年度判字第八二二
號判決駁回，再審原告即提起再審之訴，經本院再審判決即八十七年度判字第二○三
二號判決（下稱原判決）判決駁回，又提起本件再審之訴。查其主張之理由無非謂：
再審被告於七十九年間以投標方式，得標承作政府公營事業機構台灣省菸酒公賣局花
蓮酒廠「原料倉儲電氣防爆工程」，於投標時填具投標單，內詳列材料名稱、數量、
單價、總償等，於完工後該廠根據投標單所列內容逐項驗收，並發給驗收合格證明，
因其中部分材料係向台北市統富工程行購得，並取得統一發票四張，金額三、三七四
、○八四元，其應繳納之營業稅，該行於八十年三月依法如期申報繳納，後該行經再
審被告查係虛設行號，未查明本件確有進貨事實又已繳納營業稅等事實，即輕率依無
進貨事實及已繳納營業稅等事實，補徵營業稅一、六八、七○四元，科處罰鍰二、五
三○、五○○元，再審原告已將補徵之營業稅於八十二年八月四日繳納，並在本年度
分期繳納罰鍰。上開工程係政府公營事業機構所發包，並經逐項驗收發給驗收合格證
明，且經台灣高等法院花蓮分院查證確有進貨事實，該證據經蓋有該機構之關防，實
具有公信力，應無疑義，且案繫工程如無進貨事實，即無完工之產品產生，亦無驗收
合格證明之核發是為不變之道理，而所謂漏稅結果，端視國庫有無短收應收之稅款而
論，如有短收即構成漏稅之結果，反之；即無漏稅之行為，有司法院大法官會議釋字
第三三七號解釋，財政部7.9.台財稅第000000000號、3.台財稅第八
四一六一四○三八號函釋，認為有進貨事實而取得虛設行號發票扣抵進項稅額者，只
要該虛設行號已按規定如期申報繳納稅款者，並無漏稅行為，因無漏稅之結果，即不
得依營業稅法第五十一條第五款規定科處漏稅罰，原處分卻違法科處漏稅罰，原判決
未詳加審究，遞予維持原處分，有行政訴訟法第二十八條第一款之再審事由云云。經
核其內容已於前一訴訟程序中提出，為原判決指駁不採，茲據同一事實理由復對原判
決提起再審之訴，揆諸首揭說明，其再審之訴為不合法，自應裁定駁回。
據上論結，本件再審之訴為不合法，爰依行政訴訟法第三十三條、民事訴訟法第五百
零二條第一項，裁定如主文。
中    華    民    國     八十八      年      八      月     二十六      日
                    行 政 法 院 第 二 庭
                                審 判 長 評  事      陳  石  獅
                                         評  事      彭  鳳  至
                                         評  事      黃  合  文
                                         評  事      林  茂  權
                                         評  事      王  立  杰
右  正  本  證  明  與  原  本  無  異
                                         法院書記官  王  福  瀛
中    華    民    國     八十八      年      八      月     二十七      日
